【裁判字號】    92,交上訴,1155
【裁判日期】    920826
【裁判案由】    公共危險等
【裁判全文】
臺灣高等法院臺中分院刑事判決                九十二年度交上訴字第一一五五號
    上  訴  人
    即  被  告  甲○○
    選任辯護人  朱浩萍
右上訴人因公共危險等案件，不服臺灣彰化地方法院九十二年度交訴字第十號中華民
國九十二年一月二十九日第一審判決（起訴案號：臺灣彰化地方法院檢察署九十一年
度偵字第四三二七號），提起上訴，本院判決如左：
    主      文
上訴駁回。
甲○○緩刑伍年。
    事實及理由
一、本案經本院審理結果，認第一審判決認事用法及量刑均無不當，應予維持，並引
    用第一審判決書記載之事實、證據及理由（如附件）。
二、上訴人即被告甲○○上訴意旨略謂：被告對犯罪事實願為認罪之答辯，惟按科刑
    時應審酌一切，為科刑輕重之標準，刑法第五十七條揭示明文，被告自知肇事後
    即竭盡所能補救被害人，除支付近新臺幣（下同）三十萬元之醫藥費外，另於九
    十二年二月十八日與被害人和解，和解金額高達四百二十二萬元，尚不包括汽車
    強制責任險一百四十萬元，總額應為五百六十二萬元，今除已給付被害人六十萬
    元外，被害人家屬可領強制責任險一百四十萬元，總共為二百萬元，再被害人已
    對被告財產實施假扣押，來日強制執行後，亦可獲得一定之金額，自肇事至今，
    被告片刻未忘被害人之痛苦，上訴乃因原審判決時，尚未民事和解，未及審酌，
    另被告上有老邁之雙親，所育二女均在學中，一家生計悉賴被告肩負，如一旦入
    獄，房地又遭拍賣，不但無處棲身，被害人拍賣後之不足款必拖延時日獲償，為
    此請求從輕量刑並為緩刑之諭知，以啟自新云云。
三、(一)查本件上訴人即被告甲○○確有服用酒類不能安全駕駛動力交通工具而駕駛犯
    行及駕駛動力交通工具肇事，致人於傷而逃逸犯行，已據被告於本院審理時坦白
    供認，被告雖於原審審理時曾具狀否認，然被告確有上揭犯行，據原審於判決理
    由內詳敘，且被告自承案發當日確有喝酒，又本件被害人丁○○所騎乘之腳踏車
    ，確與被告所駕駛之自用小客車發生擦撞，致被害人丁○○人車倒地，因之受有
    頭部外傷併硬腦膜下出血之傷害，呈植物人狀態，有診斷證明書、留有被告所有
    車燈玻璃碎片之現場照片及其餘現場照片暨被害人丁○○所騎腳踏車受損照片在
    卷可按（參見九十一年度偵字第四三二七號偵查卷第十五至十八頁、三八頁），
    觀諸上開證據顯示，被告所有車燈玻璃碎片遺留現場，顯見被告所駕之車確有與
    被害人所騎乘腳踏車發生碰撞，而依該被害人所受傷勢嚴重暨該腳踏車明顯有變
    形、扭曲之情形以觀，顯然被害人丁○○受被告撞擊時，撞擊力量甚大，衡情被
    告應無不知之理。況被告於原審時具狀自承有感覺擦碰該腳踏車等語，則被告既
    有察覺碰撞被害人所騎乘之腳踏車，而被告以所駕汽車擦撞被害人所騎乘之腳踏
    車，甚有可能造成被害人受傷，應為被告所能預見，按理被告應下車查看以明究
    竟，但被告卻未下車察看，即率予駕車離開現場，足見被告有駕車肇事逃逸之故
    意甚明，被告所辯事發當時不知情云云，顯係卸責之詞不足採信；(二)至被告上訴
    意旨雖請求從輕量刑云云，惟按量刑輕重係屬事實審法院得依職權自由裁量之事
    項，苟已斟酌刑法第五十七條各款所列情狀而未逾越法定刑度，不得遽指為違法
    （最高法院七十二年度臺上字第六六九六號、七十五年度臺上字第七○三三號判
    例可資參照）；且在同一犯罪事實與情節，如別無其他加重或減輕之原因，下級
    審量定之刑，亦無過重或失輕之不當情形，則上級審法院對下級審法院之職權行
    使，原則上應予遵重（參最高法院八十五年度臺上字第二四四六號裁判意旨）。
    按服用酒類不能安全駕駛動力交通工具而駕駛罪之法定本刑為一年以下有期徒刑
    、拘役或三萬元以下罰金；駕駛動力交通工具肇事致人死傷而逃逸罪之法定本刑
    為六月以上五年以下有期徒刑，原審審酌被告犯罪之動機、目的、手段、智識程
    度、不知珍惜自己與他人生命、財產之安全，於飲酒後，仍貿然駕車肇事，此種
    惡行，實與醉漢持刀槍在路上任意揮舞無異，對其他人民生命、財產所生之危害
    極大，尤其在吾國刑法就此等酒醉駕駛之行為特有明文加以處罰後，政府一再宣
    導酒後不得駕車之觀念下，其仍無視吾國法令之存在，猶然自我，況其肇事後，
    猶駕車逃逸現場，以圖卸責，是其惡性非輕，若不予從重量刑，如何以惕來茲等
    一切情狀，分別就被告所所犯上開二罪，量處有期徒刑五月、一年，並定其應執
    行刑有期徒刑一年二月，經核於法並無不合，量刑亦屬妥適，並無過重之情事，
    依前開說明，即不得任意指為不當，而據為提起上訴之理由。是被告指摘原判決
    量刑過重云云，即不足採，其上訴為無理由，應予駁回；(三)末查被告前未曾受有
    期徒刑以上刑之宣告，有臺灣高等法院被告全國前案紀錄表一紙附卷可稽，本件
    被告因一時喝酒失慮而罹刑章，犯後已坦認大部分犯行，且已於原審判決後與被
    害人丁○○達成和解，同意賠償該被害人四百二十二萬元之損失，有和解筆錄在
    卷可按，又被告業已給付被害人六十萬元，據被告、被害人家屬丙○○分別供明
    在卷，足見被告事後已有悔改之意，被告受此宣告刑之教訓後，應已知所警惕，
    信無再犯之虞，本院因認對被告所受宣告之刑，以暫不執行為適當，爰併予宣告
    緩刑五年，以啟自新。
據上論斷，應依刑事訴訟法第三百七十三條、第三百六十八條，刑法第七十四條第一
款，判決如主文。
本案經檢察官乙○○到庭執行職務。
中      華      民      國      九十二  年      八      月      二十六  日
                                臺灣高等法院臺中分院刑事第六庭
                                      審判長法  官  李  文  雄
                                            法  官  邱  顯  祥
                                            法  官  陳  秀  
右正本證明與原本無異。
服用酒類不能安全駕駛動力交通工具而駕駛部分不得上訴；餘得上訴。
如不服本判決應於收受送達後十日內向本院提出上訴書狀，其未敘述上訴之理由者並
得於提起上訴後十日內向本院補提理由書（均須按他造當事人之人數附繕本）。
                                            書記官  黃  禎  祥
中      華      民      國      九十二  年      八      月      二十六  日
附錄本案論罪科刑法條全文：
刑法第一百八十五條第三項：服用毒品、麻醉藥品、酒類或其他相類之物，不能安全
駕駛動力交通工具而駕駛者，處一年以下有期徒刑、扣役或三萬元以下罰金。
刑法第一百八十五條第四項：駕駛動力交通工具肇事，致人死傷而逃逸者，處六月以
上五年以下有期徒刑。
                                                                        Ａ


司法院資訊處製作；財團法人民間司法改革基金會備份。
